臺灣高等法院刑事裁定
111年度聲字第2675號
聲  請  人  臺灣高等檢察署檢察官
受  刑  人  陳泰成




上列聲請人因受刑人數罪併罰有二裁判以上，聲請定其應執行之
刑（聲請案號：臺灣高等檢察署111年度執聲字第1252號），本
院裁定如下：
    主  文
陳泰成犯如附表所示各罪所處之刑，有期徒刑部分應執行有期徒
刑拾壹月。
    理  由
一、聲請意旨略以：受刑人陳泰成因詐欺等數罪，先後經判決確
    定如附表，應依刑法第50條第1項第1款、第2項、第53條、
    第51條第5款規定定其應執行之刑，爰依刑事訴訟法第477條
    第1項聲請裁定等語。
二、按數罪併罰，有二裁判以上者，依刑法第51條規定，定其應
    執行之刑，數罪併罰，宣告多數有期徒刑者，於各刑中之最
    長期以上，各刑合併之刑期以下，定其刑期。但不得逾30年
    ，刑法第53條、第51條第5款定有明文。又裁判確定前犯數
    罪者，併合處罰之。但有下列情形者，不在此限：一、得易
    科罰金之罪與不得易科罰金之罪。二、得易科罰金之罪與不
    得易服社會勞動之罪。三、得易服社會勞動之罪與不得易科
    罰金之罪。四、得易服社會勞動之罪與不得易服社會勞動之
    罪。前項但書情形，受刑人請求檢察官聲請定應執行刑者，
    依第51條規定定之，刑法第50條亦有明文。另裁判確定前犯
    數罪而併合處罰之案件，有二以上之裁判，應依刑法第51條
    第5款至第7款定應執行之刑時，最後事實審法院即應據檢察
    官之聲請，以裁定定其應執行之刑，殊不能因數罪中之一部
    分犯罪之刑業經執行完畢，而認檢察官之聲請為不合法，予
    以駁回。　　
三、經查，本件受刑人因於附表所示日期，犯如附表所示各罪，
    先後經臺灣臺北地方法院、士林地方法院及本院判處如附表
    所示之刑，均經分別確定在案。嗣編號1至3所示之罪經定應
    執行有期徒刑4月確定，而附表所示各罪，其犯罪時間均在
    附表編號1所示裁判確定日前，本院並為各該犯罪事實之最
    後事實審法院，有上開判決書及本院被告前案紀錄表在卷可
    稽。又附表編號1至3所示之罪刑得以易科罰金，而附表編號
    4所示之罪刑，為不得易科罰金，符合修正後刑法第50條第1
    項但書不併合處罰之要件，須經受刑人請求檢察官聲請定其
    應執行刑，始得依刑法第51條之規定定其應執行刑，然受刑
    人業已請求檢察官聲請定應執行刑，此有受刑人親筆簽名之
    定刑聲請切結書在卷可憑（見本院卷第11頁），另雖如附表
    編號1至3部分已徒刑易科罰金執行完畢（本院卷第53頁），
    揆諸前開說明，其與附表編號4所示之罪合於數罪併罰之要
    件，仍應就附表編號1至4所示之罪，合併定應執行刑，故應
    認檢察官上開聲請為正當，並已發函請檢察官、受刑人於文
    到5日內具狀陳述意見，經斟酌檢察官、受刑人之意見後（
    本院卷第63頁、第65頁），考量受刑人所犯如附表所示各罪
    之罪質，其中附表編號1至2為施用二級毒品罪，附表編號3
    為吐氣所含酒精濃度達每公升零點二五毫克以上而駕駛動力
    交通工具罪，附表編號4為詐欺得利罪，罪質有別，附表編
    號1、2、4之犯罪時間在民國108年2月至3月間，附表編號3
    之犯罪時間為109年8月8日，犯罪時間已有所間隔，暨上揭
    犯罪反應出之人格特性及先前已定之執行刑，並權衡其行為
    責任與整體刑法目的及相關刑事政策等因素，爰依刑法第51
    條第5款規定，就附表所示各罪所處之刑，定其應執行刑如
    主文所示。至於併科罰金部分，因僅有一罪宣告併科罰金，
    不生定執行刑之問題，應依原判決宣告之刑併執行之，附此
    敘明。
四、依刑事訴訟法第477條第1項，刑法第50條第1項第1款、第2
    項、第53條、第51條第5款，裁定如主文。
中　　華　　民　　國　　111 　年　　9 　　月　　2 　　日
                  刑事第三庭    審判長法　官  張惠立
                                      法　官  張道周
                                      法　官  鄭昱仁
以上正本證明與原本無異。
不得抗告。
                                      書記官  劉靜慧
中　　華　　民　　國　　111 　年　　9 　　月　　5 　　日
附表：
編號  1 2 3 罪名  毒品危害防制條例 毒品危害防制條例 不能安全駕駛致交通危險罪 宣告刑  有期徒刑2月 如易科罰金，以新臺幣1千元折抵1日 有期徒刑2月 如易科罰金，以新臺幣1千元折抵1日 有期徒刑2月，併科罰金新臺幣1萬元 有期徒刑如易科罰金，罰金如易服勞役，均以新臺幣1千元折算1日 犯罪日期  108年2月1日晚間 108年2月28日晚間 109年8月8日 偵查機關年度案號  臺北地檢109年度撤緩毒偵字第197、198號 臺北地檢109年度撤緩毒偵字第197、198號 士林地檢109年度偵字第13967號 最 後 事 實 審 法院 臺北地院 臺北地院 士林地院  案號 109年度簡字第2484號 109年度簡字第2484號 109年度士交簡字第455號  判決日期 109年9月26日 109年9月26日 109年10月14日 確  定 判  決 法院 臺北地院 臺北地院 士林地院  案號 109年度簡字第2484號 109年度簡字第2484號 109年度士交簡字第455號  確定日期 110年1月5日 110年1月5日 109年12月28日 得否易科罰金  是 是 是 備註  ⑴臺北地檢110年度執字第491號 ⑵附表編號1至2曾經臺北地院定應執行有期徒刑3月  士林地檢110年度執字第1061號   編號1至3經士林地院110年度聲字第337號裁定應執行有期徒刑4月(已執行完畢)   

編號  4 (以下空白)  罪名  詐欺   宣告刑  有期徒刑8月   犯罪日期  108年3月19日   偵查機關年度案號  臺北地檢109年度調偵字第2527號   最 後 事 實 審 法院 臺灣高院    案號 111年度上易字第115號    判決日期 111年4月12日   確  定 判  決 法院 臺灣高院    案號 111年度上易字第115號    確定日期 111年4月12日   得否易科罰金  否   備註  臺北地檢111年度執字第2671號